# 无形资产价款分期支付的会计处理

提问人：sunyulu 时间：2016-12-26 20:20:58
公司外购了一软件使用权，软件、 5 年维护费、软件安装费、培训费合计 300 万元，合同约定这笔款项分 5 年支付，每年支付 60 万元，款项全部支付后公司将拥有软件的永久使用权，请问该笔业务应如何处理，是否需要参照融资租赁的处理方式，谢谢指导！

回答人：chenyiwei
这些款项可以看作都是为使该软件达到预定可使用状态的必要支出，可按其折现值资本化计入无形资产成本，同时确认长期应付款。
如果培训费以后在换人、增加终端数量时仍需发生的，则培训费应计入当期损益处理。